臺灣彰化地方法院刑事判決　　　　　　　　　　　　　九十四年度訴字第四八號
　　公　訴　人　臺灣彰化地方法院檢察署檢察官
　　被　　　告　甲○○
右列被告因違反毒品危害防制條例案件，經檢察官提起公訴（九十三年度毒偵字第四
五三三號），本院依刑事訴訟法第二百七十三條之一第一項之規定，裁定改依簡式審
判程序判決如左：
    主  文
甲○○連續施用第壹級毒品，累犯，處有期徒刑壹年貳月。
扣案之注射針筒貳支及塑膠鏟管壹支，均沒收銷燬之。
    事  實
一、甲○○前因違犯肅清煙毒條例等案件，而經本院於民國八十二年六月十七日，以
    八十二年度訴字第七二○號判決判處應執行有期徒刑三年四月，後並經臺灣高等
    法院臺中分院以八十二年度上訴字第三六七八號判決駁回上訴而告確定；又因違
    犯肅清煙毒條例等案件，另經本院以八十三年度訴字第一七九三號判決判處應執
    行有期徒刑三年六月，並經臺灣高等法院臺中分院以八十四年度上訴字第一二五
    一號判決駁回上訴後而告確定，嗣於八十三年十月十二日入監執行，上開二案接
    續執行至八十六年二月二日即因縮短刑期假釋而出監，惟其上開假釋後因故而經
    撤銷，復於八十八年七月二十六日再次入監執行（此際尚有殘刑四年三月七日）
    ，至九十二年八月二日始因縮短刑期執行完畢而出監。其另於民國八十七年間，
    因違反毒品危害防制條例案件，經本院裁定送觀察、勒戒後，認為有繼續施用毒
    品之傾向，另經本院裁定令入戒治處所施以強制戒治，嗣戒治執行滿三月後，因
    戒治成效良好，經評定認為無繼續戒治之必要，復經本院裁定停止戒治，並宣告
    所餘戒治期間交付保護管束，嗣於八十九年二月十九日保護管束期滿未經撤銷而
    以執行完畢論，並由臺灣彰化地方法院檢察署檢察官於八十九年三月十五日，以
    八十九年度戒毒偵字第一九六號為不起訴處分確定，後又因施用第二級毒品安非
    他命案件，而經臺灣板橋地方法院於九十三年十一月十二日，以九十三年度簡字
    第五一二三號判決判處有期徒刑六月，如易科罰金，以三百元折算一日確定（尚
    未執行），惟其仍不知悔改，復基於施用第一級毒品海洛因之概括犯意，自九十
    三年六月十六日起，至九十三年十一月十七日下午十七時許止，在其位於彰化縣
    二林鎮○○里○○路三十七號之住所處等地，以將海洛因置於扣案之注射針筒內
    並以開水混合後，再持以注射之方式，連續施用第一級毒品海洛因多次，平均每
    二天施用一次，嗣於九十三年十一月二十日晚上二十一時許，在其上開住所處為
    警查獲，並當場扣得注射針筒二支及塑膠鏟管一支等物，經警採集其尿液送驗後
    ，因檢驗結果呈嗎啡及甲基安非他命陽性反應，始知上情（至甲○○涉犯施用第
    二級毒品罪之部分，因為上開臺灣板橋地方法院九十三年度簡字第五一二三號判
    決之效力所及，已另由臺灣彰化地方法院檢察署檢察官於九十四年二月十四日，
    以九十三年度毒偵字第四八三五號為不起訴處分確定）。
二、案經彰化縣警察局二林分局報告臺灣彰化地方法院檢察署檢察官偵查起訴。
    理  由
一、訊據被告甲○○對其前揭連續施用第一級毒品之犯罪事實均坦白承認，且其為警
    查獲時，經警採集其尿液送驗，結果確呈嗎啡陽性反應，此有彰化縣衛生局煙毒
    尿液檢驗成績書一紙附卷可稽，並有注射針筒二支及塑膠鏟管一支扣案可相佐證
    ；此外，復有刑案資料查註紀錄表、全國施用毒品案件紀錄表及前開臺灣彰化地
    方法院檢察署八十九年度戒毒偵字第一九六號不起訴處分書各一份在卷可考，足
    認其自白與事實相符而得採信，是被告犯行堪予認定，應依法予以論科。
二、核被告甲○○所為，係犯毒品危害防制條例第十條第一項之施用第一級毒品罪。
    其施用毒品前、後持有毒品及專供施用毒品器具之行為，已為其施用毒品犯行所
    吸收，不另論處。又其先後多次施用第一級毒品海洛因之行為，時間緊接、所犯
    構成要件相同，顯係基於概括犯意而為之，應依連續犯之規定論以一罪，並依法
    加重其刑。再被告前因違犯肅清煙毒條例等案件，分別經本院判處應執行有期徒
    刑三年四月及應執行有期徒刑三月六月，後並分別確定，甫於九十二年八月二日
    始因縮短刑期接續執行完畢而出監，此有臺灣彰化地方法院檢察署被告之刑案資
    料查註紀錄表一份在卷可參，其於受有期徒刑之執行完畢後，五年以內再犯本件
    有期徒刑以上之罪，為累犯，應依法遞加重其刑。爰審酌被告犯罪之動機、目的
    、方法、手段、所生危害，其前因施用毒品，已有多次犯罪紀錄，品行不佳，雖
    經送戒毒處分及判處徒刑，卻仍未能改其施用毒品之惡習，顯係欠缺戒除毒癮之
    決心，及其犯後對其犯行坦白承認，態度尚稱良好等一切情狀，量處如主文所示
    之刑，以示懲儆。至扣案之注射針筒二支及塑膠鏟管一支均係被告所有，且專供
    其施用第一級毒品海洛因所用之器具，業據被告供明在卷，均應依同條例第十八
    條第一項前段之規定宣告沒收並諭知銷燬。
三、據上論斷，應依刑事訴訟法第二百七十三條之一第一項、第二百九十九條第一項
    前段，毒品危害防制條例第十條第一項、第十八條第一項前段，刑法第十一條前
    段、第五十六條、第四十七條，判決如主文。
本案經檢察官林裕斌到庭執行職務。
中      華      民      國    九十四    年      三      月    三十一    日
                                  臺灣彰化地方法院刑事第一庭
                                      法      官  葛  永  輝
右正本證明與原本無異。
如不服本判決，應於判決送達後十日內向本院提出上訴狀( 須附繕本 )。
                                      法院書記官  施  惠  卿
中      華      民      國    九十四    年      四      月      一      日
毒品危害防制條例第十條
施用第一級毒品者，處六月以上五年以下有期徒刑。
施用第二級毒品者，處三年以下有期徒刑。
